臺灣高雄地方法院刑事判決　　　　　　　 94年度易字第627號
公　訴　人　臺灣高雄地方法院檢察署檢察官
被　　　告　甲○○　男　48歲.
上列被告因違反毒品危害防制條例案件，經檢察官提起公訴（94
年度毒偵字第1288號、第1481號、第1739號、第2010號），被告
於本院準備程序進行中，就被訴事實為有罪之陳述，經本院告知
簡式審判程序意旨，並聽取公訴人及被告之意見後，本院合議庭
裁定由受命法官獨任依簡式審判程序審理，判決如下：
    主  文
甲○○連續施用第二級毒品，累犯，處有期徒刑柒月；扣案之第
二級毒品甲基安非他命（驗後毛重分別為參拾捌點柒公克、參拾
捌點柒公克、參拾捌點柒公克、參拾捌點柒公克、參拾捌點柒公
克、參拾捌點陸公克、肆點壹公克、參點參公克、零點柒公克、
壹點陸公克、壹點玖公克）、殘留第二級毒品甲基安非他命之玻
璃吸食器計肆組、殘留第二級毒品甲基安非他命之塑膠吸管參個
及夾鏈袋壹拾個均沒收銷毀之。又持有第一級毒品，累犯，處有
期徒刑參月；扣案之第一級毒品海洛因貳包（合計淨重貳點伍玖
公克、空包裝總重貳點貳伍公克）、第一級毒品海洛因伍包（空
包裝重參點柒肆公克，海洛因量微）及摻有第一級毒品海洛因之
香菸1 支均沒收銷毀之。應執行有期徒刑玖月，扣案之第二級毒
品甲基安非他命（驗後毛重分別為參拾捌點柒公克、參拾捌點柒
公克、參拾捌點柒公克、參拾捌點柒公克、參拾捌點柒公克、參
拾捌點陸公克、肆點壹公克、參點參公克、零點柒公克、壹點陸
公克、壹點玖公克）、殘留第二級毒品甲基安非他命之玻璃吸食
器計肆組、殘留第二級毒品甲基安非他命之塑膠吸管參個及夾鏈
袋壹拾個、第一級毒品海洛因貳包（合計淨重貳點伍玖公克、空
包裝總重貳點貳伍公克）、第一級毒品海洛因伍包（空包裝重參
點柒肆公克，海洛因量微）及摻有第一級毒品海洛因之香菸1 支
，均沒收銷毀之。
    事  實
一、甲○○前因施用毒品案件，經本院以87年度毒聲字第2264號
    裁定送觀察、勒戒，認有繼續施用毒品之傾向，復經本院以
    87年度毒聲字第3336號裁定送強制戒治，並經本院以88年度
    毒聲字第2239號裁定停止戒治，又本院以88年度毒聲字第47
    71號裁定撤銷停止戒治，於民國89年4 月12日強制戒治執行
    完畢，且經臺灣高雄地方法院檢察署檢察官於89年5 月16日
    以89年度戒毒偵字第584 號為不起訴處分確定；復因施用毒
    品案件，經本院以91年度毒聲字第1761號裁定送強制戒治，
    復經本院以91年度毒聲字第6186號裁定停止戒治，又本院以
    91年度毒聲字第8042號裁定撤銷停止戒治，於92年9 月15日
    強制戒治完畢釋放，又該案經高雄地方法院檢察署檢察官以
    91年度毒偵字第522 號起訴，經本院以91年度雄簡字第604
    號判處有期徒刑6 月，於92年9 月9 日易科罰金執行完畢。
    詎猶不知悔改，明知海洛因及甲基安非他命業經公告分別列
    為毒品危害防制條例第2 條第2 項第1 款、第2 款第一級毒
    品、第二級毒品，不得非法施用及持有，竟於前開強制戒治
    執行完畢釋放後5 年內，基於施用第二級毒品甲基安非他命
    之概括犯意，連續於93年5 月起至94年2 月21日止，在其位
    於高雄市○○區○○路578 號10樓住處，以將第二級毒品甲
    基安非他命置於玻璃瓶內由下加熱燒烤以吸食其氣體方式，
    施用第二級毒品甲基安非他命多次；另基於持有第一級毒品
    海洛因之犯意，於93年某日經由友人取得第一級毒品海洛因
    2 包（合計淨重2.59公克、空包裝總重2.25公克，海洛因含
    量極微定量分析未能測出海洛因純度值）、第一級毒品海洛
    因5 包（含微量第一級毒品海洛因暨第三級毒品ＫＥＴＡＭ
    ＩＮＥ成分，合計淨重15.53 公克、空包裝重3.74公克，因
    海洛因量微，定量分析無法檢出海洛因純度值）及摻有第一
    級毒品海洛因之香菸1 支，即持有之。嗣分別於為警於下述
    時、地查獲；(一)於94年1 月17日晚上8 時5 分許，在高雄市
    苓雅區○○路與河東路口，為警攔查，當場查獲甲○○持有
    第二級毒品甲基安非他命（驗後毛重分別為38.7公克、38.7
    公克、38 .7 公克、38.6公克、38.7公克、38.7公克），並
    經其同意前往其住處搜索，再扣得其所有之上開第一級毒品
    海洛因2 包、第二級毒品甲基安非他命（驗後毛重分別為4.
    1 公克、3.3 公克、0.7 公克、1.6 公克、1.9 公克）、殘
    留第二級毒品甲基安非他命之玻璃吸食器2 組、塑膠吸管3
    個、夾鍊袋10個；(二)於94年2 月21日晚間9 時許，在高雄市
    苓雅區○○○路225 號前，經警攔查並徵得甲○○同意，前
    往其住處搜索，當場扣得上開第一級毒品海洛因5 包、摻有
    第一級毒品海洛因之香菸1 支、殘留第二級毒品甲基安非他
    命之玻璃吸食器2 個，始知上情。
二、案經內政部警政署保安警察第三總隊第二大隊報請臺灣高雄
    地方法院檢察署檢察官偵查起訴。
    理  由
一、本件被告甲○○所犯為死刑、無期徒刑、最輕本刑為3 年以
    上有期徒刑以外之罪，其於準備程序進行中，就被訴事實為
    有罪之陳述，經告知簡式審判程序之旨，並聽取當事人之意
    見後，本院合議庭裁定由受命法官獨任進行簡式審判程序，
    合先敘明。
二、上揭事實，業據被告甲○○於本院審理時坦承不諱，且其於
    上開時間為警查獲時所採取之尿液，經送請高雄市立凱旋醫
    院檢驗，檢驗結果確均呈第二級毒品甲基安非他命陽性反應
    ，有該院於94年2 月1 日、同年3 月7 日分別出具之濫用藥
    物尿液檢驗報告各乙份附卷可稽。扣案之晶體，經送高雄醫
    學大學附設中和紀念醫院（下稱高醫）檢驗，確屬第二級毒
    品甲基安非他命（驗後毛重分別為38.7公克、38.7公克、38
    .7 公 克、38.6公克、38.7公克、38.7公克、4.1 公克、3.
    3 公克、0.7 公克、1.6 公克、1.9 公克），有該院94年6
    月14日報告編號0000-000號至195 號檢驗報告各乙份在卷可
    考；另扣案之玻璃吸食器計4 組、塑膠吸管3 支、夾鏈袋10
    個，經送請高醫鑑定結果，亦檢出殘留第二級毒品甲基安非
    他命之陽性反應，有該院94年5 月24日報告編號0000-000號
    、484 號、485 號、554 號之檢驗報告各乙份可佐；又扣案
    之白粉2 包及5 包，經送請法務部調查局檢驗，均檢出含有
    第一級毒品海洛因成分（其中2 包合計淨重2.59公克、空包
    裝總重2.25公克，其他5 包含微量第一級毒品海洛因暨第三
    級毒品ＫＥＴＡＭＩＮＥ成分，合計淨重15.53 公克、空包
    裝重3.74公克，以上均因海洛因量微，定量分析無法檢出海
    洛因純度值），有該局94年4 月7 日調科壹字第2200 19576
    號、同年5 月25日調科壹字第220019916 號之鑑定通知書各
    乙份可考；再扣案之香菸1 支，經送高醫鑑驗，亦檢出含有
    第一級毒品海洛因陽性反應，有該院94年5 月24日報告編號
    0000-000號檢驗報告乙份附卷可參。並有上開第二級毒品甲
    基安非他命、殘留第二級毒品甲基安非他命之玻璃吸食器4
    組、塑膠吸管3 個、夾鏈袋10個及第一級毒品海洛因計7 包
    、摻有第一級毒品海洛因之香菸1 支扣案可資佐證。被告上
    開自白與事實相符，自可採為認定事實之證據，其施用第二
    級毒品及持有第一級毒品之犯罪事實，堪以認定。被告前因
    施用毒品案件，經本院裁定送勒戒處所觀察勒戒，因有繼續
    施用傾向，又經本院裁定令入戒治處所施以強制戒治1 年，
    嗣經戒治所評定合格，認無繼續戒治之必要，本院另以裁定
    停止戒治，復以裁定撤銷停止戒治，於89年4 月12日強制戒
    治執行完畢，且經臺灣高雄地方法院檢察署檢察官為不起訴
    處分確定；復因施用毒品案件，經本院裁定送強制戒治，復
    經本院裁定停止戒治，又經裁定撤銷停止戒治，於92年9 月
    15日強制戒治執行完畢釋放，並經臺灣高雄地方法院檢察署
    檢察官提起公訴，經本院判處有期徒刑6 月，於92年9 月9
    日易科罰金執行完畢之事實，有臺灣高等法院被告全國前案
    紀錄表、本院被告院內索引卡紀錄表及臺灣高雄地方法院檢
    察署刑案資料查註紀錄表各乙份附卷可參，其於強制戒治執
    行完畢釋放後，5 年內再犯本件施用第二級毒品罪，事證明
    確，應予依法論科。
三、按對於施用毒品者之追訴，依毒品危害防制條例第23條第2
    項規定：「觀察、勒戒或強制戒治執行完畢釋放後，5 年內
    再犯第10條施用毒品之罪者，應依法追訴。」本件被告前因
    施用毒品案件，經檢察官起訴並聲請強制戒治，經本院裁定
    令入戒治處所施以強制戒治，於92年9 月15日強制戒治執行
    完畢，其於強制戒治執行完畢釋放後，5 年內再犯本件施用
    毒品案件，依毒品危害防制條例第23條第2 項之規定，應依
    法追訴。核被告所為，係犯毒品危害防制條例第10條第2 項
    之施用第二級毒品罪及同條例第11條第1 項之持有第一級毒
    品罪。被告先後多次施用第二級毒品之犯行，時間緊接，均
    犯相同之罪名，顯係出於概括之犯意為之，為連續犯，依刑
    法第56條之規定以一罪論，並就施用第二級毒品罪部分加重
    其刑。被告持有第二級毒品進而施用，持有之低度行為各為
    施用之高度行為所吸收，不另論持有毒品之罪。被告所犯上
    開二罪，罪名各別，行為互異，應分論併罰。被告前因違反
    毒品危害防制條例案件，經本院判處有期徒刑6 月確定，於
    92 年9月9 日易科罰金執行完畢，此有臺灣高等法院被告全
    國前案紀錄表及臺灣高雄地方法院檢察署刑案資料查註紀錄
    表各1 份在卷可稽，其於5 年以內再犯本件有期徒刑以上之
    罪，為累犯，應依刑法第47條規定加重其刑，並就施用第二
    級毒品罪部分遞加重之。爰審酌被告前因犯施用毒品案件經
    1 次觀察勒戒、2 次強制戒治，仍未能徹底戒絕毒品，再次
    施用第二級毒品，無視於毒品對於自身健康之戕害及國家對
    於杜絕毒品犯罪之禁令，其顯無戒斷之決心；然念及被告於
    本院審理期間坦承犯行，態度良好，其施用毒品並無危害他
    人，及被告持有第一級毒品海洛因之數量甚微等一切情狀，
    分別量處如主文所示之刑，並定其應執行刑，以資懲儆。又
    扣案之海洛因及甲基安非他命分別為毒品危害防制條例規定
    之第一級、第二級毒品，其包裝袋無從與其上殘留之毒品分
    離，而摻有第一級毒品海洛因之香菸1 支、殘留第二級毒品
    甲基安非他命之玻璃吸食器4 組、塑膠吸管3 個及夾鏈袋10
    個，其上殘留之海洛因或甲基安非他命已無從與該物等分析
    剝離，均依毒品危害防制條例第18條第1 項前段規定宣告沒
    收銷燬之。
據上論斷，應依刑事訴訟法第273 條之1 第1 項、第299 條第1
項前段，毒品危害防制條例第10條第2 項、第11條第1 項、第18
條第1 項前段，刑法第11條、第56條、第47條、第51條第5 款，
判決如主文。
中　　華　　民　　國　　94　　年　　7 　　月　　7 　　日
                  刑事第四庭    法  官  楊佩蓉
以上正本證明與原本無異。
如不服本判決，應於收受送達後10日內向本院提出上訴書狀。
中　　華　　民　　國　　94　　年　　7 　　月　　7 　　日
 　　　　　　　　　　　　       書記官  翁淑珮
附錄本案判決論罪科刑法條：
毒品危害防制條例第10條第2項
施用第二級毒品者，處3年以下有期徒刑。
毒品危害防制條例第11條第1項
持有第一級毒品者，處3 年以下有期徒刑、拘役或新臺幣50,000
元以下罰金。
